【裁判字號】    90,易,530
【裁判日期】    900822
【裁判案由】    違反毒品危害防制條例
【裁判全文】
臺灣雲林地方法院刑事判決                            九十年度易字第五三號
    公  訴  人  臺灣雲林地方法院檢察署檢察官
    被      告  乙○○
右被告因違反毒品危害防制條例案件，經檢察官提起公訴（九十年度毒偵字第六四七
號），及移送併辦（九十年度毒偵字第九二八號〕，本院判決如左：
    主  文
乙○○連續施用第貳級毒品，累犯，處有期徒刑柒月。
扣案之塑膠吸管壹支沒收銷燬之。
    事  實
一、乙○○前有違反麻醉藥品管理條例及贓物等罪，最近於民國八十八年間，因贓物
    罪，經本院判處有期徒刑五月確定，甫於八十九年十二月十八日執行完畢。其於
    八十八年間，因施用毒品案件，經本院以八十八年度毒聲字第一三六六號裁定觀
    察、勒戒後，嗣認無繼續施用毒品之傾向，由台灣雲林地方法院檢察署檢察官於
    八十九年二月二十三日，以八十九年度毒偵緝字第一一號處分不起訴確定；又乙
    ○○於八十九年間，繼因施用毒品案件，經本院八十九年度毒聲字第九二九號裁
    定觀察、勒戒後，認無繼續施用毒品之傾向，由台灣雲林地方法院檢察署檢察官
    於八十九年八月九日，以八十九年度毒偵字第八六一號處分不起訴確定。詎乙○
    ○施用毒品案件，經檢察官先後二次不起訴處分確定後，竟仍不知悔改，復基於
    概栝之犯意，自九十年三月下旬某日起至同年四月二十八日某時止，先後在雲林
    縣斗六市鎮東國小廁所內等處，以玻璃球燒烤產生煙霧而吸食之方式，非法施用
    第二級毒品安非他命三次。嗣於九十年四月二十八日十一時四十分許，為警在雲
    林縣斗六市○○路二一二號處所查獲，並扣得其所有殘留安非他命殘渣之塑膠吸
    管一支。再經本院以九十年度毒聲字第七四０號裁定乙○○令入戒治處所施以強
    制戒治一年。
二、案經雲林縣警察局斗六分局報請臺灣雲林地方法院檢察署檢察官偵查起訴及移送
    併辦。
    理  由
一、訊之被告乙○○，對於右揭時地，以玻璃球燒烤產生煙霧而吸食之方式，先後非
    法施用第二級毒品安非他命三次等情，坦承不諱，並有扣案之被告所有塑膠吸管
    一支可證。而扣案之塑膠吸管一支，經送驗結果確殘留有甲基安非他命成份無訛
    ，復有憲兵司令部刑事鑑識中心鑑驗通知書足佐。再者，九十年四月二十八日、
    同年月二十九日，對被告乙○○所採集之尿液，經送驗結果確均含有甲基安非他
    命陽性反應，分別有雲林縣衛生局煙毒尿液檢驗成績書、長昕生活事業股份有限
    公司新東分公司濫用藥物尿液檢驗報告書附卷可按。而被告前於八十八年間，因
    施用毒品案件，經本院以八十八年度毒聲字第一三六六號裁定觀察、勒戒後，嗣
    認無繼續施用毒品之傾向，由台灣雲林地方法院檢察署檢察官於八十九年二月二
    十三日，以八十九年度毒偵緝字第一一號處分不起訴確定；又其於八十九年間，
    繼因施用毒品案件，經本院八十九年度毒聲字第九二九號裁定觀察、勒戒後，認
    無繼續施用毒品之傾向，由台灣雲林地方法院檢察署檢察官於八十九年八月九日
    ，以八十九年度毒偵字第八六一號處分不起訴確定，復有各該裁定書、不起訴處
    分書、台灣雲林地方法院檢察署刑案資料查註紀錄表、及本院被告全國前案紀錄
    表足憑。其前施用毒品案件，經檢察官先後二次不起訴處分後，再犯毒品危害防
    制條例第十條之罪，再經本院以九十年度毒聲字第七四０號裁定乙○○令入戒治
    處所施以強制戒治一年。事證明確，被告犯行堪以認定。
二、核被告所為，係犯毒品危害防制條例第十條第二項之施用毒品罪。其施用第二級
    毒品而非法持有安非他命之低度行為，應為施用第二級毒品之行為所吸收，不另
    論罪。被告先後三次施用第二級毒品之行為，時間密接、犯罪構成要件相同，顯
    係基於概括犯意所為，為連續犯，應依刑法第五十六條之規定論以一罪，併依法
    加重其刑。檢察官移送併辦部分（九十年度毒偵字第九二八號），係被告於九十
    年四月二十九日解入台灣雲林第二監獄時，採集其尿液送驗結果有甲基安非他命
    陽性反應。惟被告已自承最後一次施用安非他命時間為九十年四月二十八日，其
    同日被抓後即無再施用毒品情事等語。參以施用毒品者，於施用後之九十六小時
    內，仍可從其排泄之尿液中檢驗出毒品成份，是該部分事實，應屬被告於九十年
    四月二十八日施用安非他命之同一事實，併予敘明。被告乙○○前有違反麻醉藥
    品管理條例及贓物等罪，最近於民國八十八年間，因贓物罪，經本院判處有期徒
    刑五月確定，甫於八十九年十二月十八日執行完畢，有台灣雲林地方法院檢察署
    刑案資料查註紀錄表、及本院被告全國前案紀錄表可按，其於五年內再犯本件有
    期徒刑以上之罪，為累犯，依刑法第四十七條之規定，應加重其刑。又有二種以
    上刑之加重者，依刑法第七十條之規定，應遞加之。爰審酌被告有上開前科，其
    施用毒品案件，經檢察官先後二次不起訴處分確定，竟又再犯本件之罪，其犯罪
    之動機、目的、手段、及犯後坦承犯行，態度尚佳等一切情狀，量處如主文所示
    之刑。末查，扣案之塑膠吸管一支，殘留有甲基安非他命殘渣，不易剝離，應依
    毒品危害防制條例第十八條第一項前段之規定，沒收銷燬之。
據上論斷，應依刑事訴訟法第二百九十九條第一項、毒品危害防制條例第十條第二項
、第十八條第一項前段，刑法第十一條前段、第五十六條、第四十七條，判決如主文
。
本案經檢察官甲○○到庭執行職務
中      華      民      國    九十      年      八      月    二十二    日
                                        臺灣雲林地方法院刑事第二庭
                                            法  官
右正本證明與原本無異。
如不服本判決，應於判決送達後十日內，向本院提出上訴狀。（須附繕本）
                                            書記官  □  □  □
中      華      民      國    九十      年      八      月    二十二    日
毒品危害防制條例第十條
施用第一級毒品者，處六月以上五年以下有期徒刑。
施用第二級毒品者，處三年以下有期徒刑。


司法院資訊處製作；財團法人民間司法改革基金會備份。
